

# ANA OBERLIES

Gestão de Marketing e Comunicação

#### **SOBRE MIM**

Recentemente completei o meu ultimo ano da licenciatura de Gestão de Marketing no IPAM, ao longo do meu percurso académico estive envolvida em diferentes atividades de forma a desenvolver novas competências a nível pessoal e profissional. Fiz diversos trabalhos de voluntariado, trabalhei em restauração desde os 16 anos e inúmeros trabalhos como hospedeira de eventos. Considero me uma pessoa proativa, trabalho bem em equipa e comunicativa.

### **PERFIL**

Ana Moura Borges Oberlies Ferreira 19/09/2000 Rua Marechal Saldanha 1029 R/left Porto, Portugal

#### **SKILLS**



## COMPETÊNCIAS LINGUISTICAS

Portugues Nativo Inglês Fluente

### **FORMAÇÃO**

IPAM- Instituto Português de 2020-2023

Administração e Marketing do Porto

Marketing Management Degree

University of Porto, Google Atelier 2023/20234

**Digital** 

Digital Marketing Google Ads Display Google Ads Search

### **EXPERIÊNCIA**

| Mercearia das Flores            | <b>2016-2017</b>         |
|---------------------------------|--------------------------|
| Empregada de mesa               | Part-time                |
| Famous Dog                      | <b>2019-2020</b>         |
| Empregada de mesa               | Part-time                |
| <b>Graça Spratley</b>           | <b>2020-2024</b>         |
| Hospedeira                      | Part-time                |
| Nhac Nhac                       | <b>2021-2022</b>         |
| Empregada de mesa               | Part-time                |
| Quinta Nova de Nossa Senhora do | <b>2023</b><br>Full time |

**Trotinete Lda**Marketing Manager **2024- atualmente**Full-time

#### **VOLUNTARIADO**

Estágio Marketing and Comunication

Banco Alimentar Contra a Fome Porto

Fundação Ronald McDonald Porto